【裁判字號】    97,簡上,1091
【裁判日期】    980120
【裁判案由】    家暴恐嚇
【裁判全文】
臺灣高雄地方法院刑事判決            97年度簡上字第1091號
上  訴  人  臺灣高雄地方法院檢察署檢察官
被      告  乙○○
上列上訴人因被告家暴恐嚇案件，不服本院高雄簡易庭民國97年
10月24日97年度審簡字第5969號第一審簡易判決（聲請簡易判決
處刑案號：臺灣高雄地方法院檢察署97年度偵字第26113 號），
提起上訴，嗣因被告就被訴事實為有罪之陳述，本院管轄之第二
審合議庭聽取當事人意見後，改依簡式審判程序進行，判決如下
：
    主  文
上訴駁回。
    事實及理由
一、本件被告乙○○所犯係死刑、無期徒刑、最輕本刑為3 年以
    上有期徒刑以外之罪，其於審判程序中就被訴事實為有罪之
    陳述，經審判長告知簡式審判程序之旨，並聽取公訴人及被
    告之意見後，經本院依刑事訴訟法第273 條之1 第1 項之規
    定，裁定進行簡式審判程序。又本件卷內之證據調查，依同
    法第273 條之2 規定，不受第159 條第1 項關於傳聞法則規
    定之限制，依法均有證據能力，合先敘明。
二、本案經本院審理結果，認第一審簡易判決認事用法，均無違
    誤，量刑亦屬妥適，爰引用第一審簡易判決書記載之事實、
    證據及理由（如附件，含檢察官聲請簡易判決處刑書）。
三、檢察官上訴意旨雖以：被告恐嚇尊長，情節較重，迄未知悔
    尋求和解，惡性非輕，原審量刑顯屬過輕為由，爰依告訴人
    之請求上訴，請求將原判決撤銷，更為適當之判決等語。然
    而量刑輕重，係屬事實審法院得依職權自由裁量之事項，苟
    已斟酌刑法第57條各款所列情狀而未逾越法定刑度，不得遽
    指為違法。又關於刑之量定及易科罰金之折算標準，係實體
    法上賦予法院得為自由裁量之事項，倘其未有逾越法律所規
    定之範圍，除顯有失出失入等科罰與罪責不相當之情形外，
    應予尊重，不得任意加以指摘（最高法院72年度臺上字第66
    96號、75年度臺上字第7033號判例參照）。查原審已審酌被
    告與告訴人原有糾紛，未以理性、和平之手段與態度處理，
    率然出言恐嚇告訴人，使告訴人心生畏懼，所為實屬不該，
    然斟酌被告係因與告訴人之子（即被告之前夫）有債務糾紛
    、對方卻避不處理而一時失慮致為本案犯行，犯後坦承犯行
    ，態度尚可等一切具體情狀為謹慎之裁量，並無違法或顯然
    失出失入各情，亦無何科罰與罪責不相當或有違比例原則之
    瑕疵可指，檢察官循告訴人之請求提起上訴，指摘原審法院
    量刑過輕，為無理由，應予駁回。
四、據上論斷，應依刑事訴訟法第455 條之1 第1 項、第3 項、
    第368 條、第273 條之1 第1 項、第373 條，判決如主文。
本案經檢察官甲○○到庭執行職務。
中    華    民    國    98    年    1     月    20    日
                  刑事第一庭   審判長 法  官  蔡國卿
                                      法  官  張琬如
                                      法  官  王淑惠
以上正本證明與原本無異。
不得上訴。
中    華    民    國    98    年    1     月    20    日
                                      書記官  黃旭淑


司法院資訊處製作；財團法人民間司法改革基金會備份。
